臺灣板橋地方法院刑事判決　　　　　　　　　　　　　九十年度易字第三一一五號
　　公　訴　人　臺灣板橋地方法院檢察署檢察官
　　被　　　告　丙○○
右列被告因傷害案件，經檢察官提起公訴（九十年度偵字第九八九七號），本院判決
如左：
    主  文
丙○○傷害人之身體，處拘役伍拾玖日，如易科罰金，以參佰元折算壹日。
扣案之活動扳手壹支沒收。
    事  實
一、丙○○於民國九十年四月十四日下午一時十分許，在臺北縣中和市○○路一四六
    號前侯秀盆所經營之麵攤，基於傷害之犯意，持自己所有之活動扳手一支，無故
    毆打素不相識，甫到上址準備用餐之甲○○及丁○○，致甲○○受有頸部挫傷，
    丁○○受有頭部外傷、下唇部、口內多處裂傷之傷害。
二、案經甲○○及丁○○訴由臺北縣警察局中和分局報請台灣板橋地方法院檢察署檢
    察官偵查起訴。
    理  由
一、本件訊之被告丙○○矢口否認先行傷害甲○○及丁○○二人，辯稱：是甲○○、
    丁○○及乙○○三人先打我，我才去拿扳手打他們云云。惟查，（一）右揭犯罪
    事實，業據告訴人甲○○及丁○○於警訊及偵、審中指述綦詳，核與證人侯秀盆
    、乙○○二人於警訊及偵、審中具結證述之情節相符，而甲○○及丁○○受有如
    事實欄所載之傷害，復有亞東紀念醫院診斷書二紙附卷可稽，並有活動扳手一支
    扣案足資佐證。（二）次查，被告於偵、審中所辯稱之細節前後不一，時而供述
    「酒後不慎與他們三人發生口角，才到機車上取活動扳手打他們」等語，時而供
    述「是對面蓋房子的十幾個人追我，並且拿生魚片的刀把我的手割傷，我才回家
    拿扳手，回來打他們」云云，其供述可信度已堪置疑。（三）復查，縱認被告所
    述為真，則其毆打甲○○及丁○○之事實亦經自白，且有上揭證據證明與事實相
    符，其自白依刑事訴訟法第一百五十六條第一項規定，亦得引為證據。綜上所述
    ，被告所辯應係卸責之詞，不足採信；本件事證明確，被告犯行堪予認定。
二、核被告丙○○所為，係犯刑法第二百七十七條第一項之普通傷害罪。被告同時、
    同地，以一傷害行為，傷害二人身體，觸犯二傷害罪行，係想像競合犯，依刑法
    第五十五條前段之規定，應從一重處斷。爰審酌被告丙○○無故毆打素不相識二
    人之犯罪動機、目的，事發後藉故推拖，雖一再表明和解及賠償意願，庭訊後皆
    不予置理，毫無誠意而遲遲不願真正和解，犯後態度不佳等一切情狀，量處如主
    文所示之刑，並諭知易科罰金之折算標準。扣案之活動扳手一支，為被告所有供
    本件犯罪所用之物，已經其供明在卷，應依法宣告沒收。
三、被告經合法傳喚無正當理由不到庭，因認為應處拘役之案件，爰不待其陳述逕行
    判決。
據上論斷，應依刑事訴訟法第二百九十九條第一項前段、第三百零六條，刑法第二百
七十七條第一項、第五十五條前段、第四十一條第一項、第三十八條第一項第二款，
罰金罰鍰提高標準條例第一條前段、第二條，判決如主文。
本案經檢察官謝宗甫到庭執行職務
中      華      民      國    九十一    年      四      月    二十五    日
                                  臺灣板橋地方法院刑事第一庭
                                     法  官    胡  堅  勤
右正本證明與原本無異。
如不服本判決，應於判決送達後十日內，向本院提出上訴狀。
                                     書記官    劉  文  美
中      華      民      國    九十一    年      四      月    二十五    日
附錄本案所犯法條全文
中華民國刑法第二百七十七條
(普通傷害罪)
傷害人之身體或健康者，處三年以下有期徒刑、拘役或一千元以下罰金。
犯前項之罪因而致人於死者，處無期徒刑或七年以上有期徒刑；致重傷者
，處三年以上十年以下有期徒刑。
